【裁判字號】    99,抗,8
【裁判日期】    990119
【裁判案由】    訴訟救助
【裁判全文】
臺灣高等法院高雄分院民事裁定             99年度抗字第8號
抗  告  人  甲○○
上列抗告人因與相對人乙○等4 人間請求損害賠償事件，聲請訴
訟救助，對於民國98年11月30日臺灣高雄地方法院98年度審救字
第122 號所為裁定提起抗告，本院裁定如下：
    主  文
抗告駁回。
抗告訴訟費用新台幣壹仟元由抗告人負擔。
    理  由
一、按當事人無資力支出訴訟費用者，依民事訴訟法第107 條規
    定，法院固應依聲請准予救助，惟所謂無資力係指窘於生活
    ，且缺乏經濟上之信用者而言（最高法院18年抗字第260 號
    判例參照）。又此項請求救助之事由，依同法第109 條第2
    項、第284 條之規定，應提出能即時調查之證據以釋明之。
    故法院調查聲請人是否無資力支出訴訟費用，專就聲請人提
    出之證據為之，如聲請人並未提出證據，或依其提出之證據
    ，未能信其無資力支出訴訟費用之主張為真實，即應將其聲
    請駁回，並無派員調查之必要（最高法院26年滬抗字第34號
    判例參照）。
二、本件抗告人聲請訴訟救助，固請求調閱其國稅局財產清冊，
    並經原審調取其「稅務電子閘門財產所得調件明細表」，顯
    示抗告人自96年度以後無所得資料，且名下僅有2 輛汽車，
    而無其他財產。惟「稅務電子閘門財產所得調件明細表」僅
    得顯示所得人名下現有財產及有稅務記錄之財產，非當然可
    以顯示全部所得及來源，且據抗告人聲請狀所附名片，其頭
    銜為「法政法律諮詢事務所長」，並陳稱：案發時原告為律
    師法務主任；2 年工資損失新台幣240 萬元等語，足見非無
    所得收入。而抗告人復未提出能即時調查之證據，以釋明其
    無資力支出訴訟費用之主張為真實，或已窘於生活，且缺乏
    經濟上之信用，按之上開說明，其聲請即屬無從准許。原審
    駁回抗告人之聲請，理由固有未洽，惟結論則無二致；抗告
    人於本院減縮本案請求之訴訟標的金額，求予廢棄原裁定，
    准予訴訟救助云云，仍應認無訴訟救助事由，其抗告應予駁
    回。
三、依民事訴訟法第495 條之1 第1 項、第449 條第2 項、第95
    條、第78條，裁定如主文。
中    華    民    國    99    年    1     月    19    日
                            民事第一庭
                                審判長法官  黃金石
                                法      官  林健彥
                                法      官  謝肅珍
以上正本證明與原本無異。
如不服本裁定應於送達後10日內向本院提出再抗告狀（並按他造
當事人之人數附繕本），並繳納再抗告費新臺幣1,000 元。
再為抗告僅得以適用法規顯有錯誤為理由，並應委任律師為代理
人。
中    華    民    國    99    年    1     月    19    日
                                書  記  官  馬蕙梅
附註：
抗告人之配偶、三親等內之血親、二親等內之姻親，或抗告人為
法人、中央或地方機關時，其所屬專任人員具有律師資格並經法
院認適當者，亦得為第三審代理人。
抗告人或其法定代理人具有律師資格者及前項情形，應於提起抗
告或委任時釋明之。

司法院資訊處製作；財團法人民間司法改革基金會備份。
